# 未分配利润披露问题

提问人：山野孤鹜 时间：2014-04-14 13:18:52
请教陈版及各位老师，被审计单位但会计年度中期股改，整体便跟为股份有限公司。股改时未分配利润计入资本公积，那么在年度报表披露的时候，此部分未分配利润的减少应当如何披露，在模板格式里面未分配利润减少只有“提取法定盈余公积”、“提取任意盈余公积”、“提取一般风险准备”、“应付普通股股利”、“转作股本的普通股股利”，请问是否可以作为“转作股本的普通股股利”，或者单列“其他”并在附注中进行说明？谢谢

回答人：chenyiwei
建议披露为“所有者权益内部结转——其他”。也可在“所有者权益内部结转”大类下增设“整体折股变更”单行予以披露相关信息。

提问人：山野孤鹜 时间：2014-04-15 14:09:46
再请教陈版，那么资本公积的相应增加应当在“所有者权益内部结转-其他”以正数列示，还是应该在股东投入里面放？谢谢!

回答人：chenyiwei
在同一行“所有者权益内部结转——其他”中以正数列示，即该行中各单元格数字之和为零。